【裁判字號】    97,台上,6140
【裁判日期】    971127
【裁判案由】    違反槍砲彈藥刀械管制條例
【裁判全文】
最高法院刑事判決            九十七年度台上字第六一四０號
上  訴  人  甲○○
上列上訴人因違反槍砲彈藥刀械管制條例案件，不服台灣高等法
院高雄分院中華民國九十五年三月九日第二審判決（九十四年度
上訴字第一八七七號，起訴案號：台灣高雄地方法院檢察署九十
四年度偵字第二五００號），提起上訴，本院判決如下：
    主  文
上訴駁回。
    理  由
按刑事訴訟法第三百七十七條規定，上訴於第三審法院，非以判
決違背法令為理由，不得為之。是提起第三審上訴，應以原判決
違背法令為理由，係屬法定要件。如果上訴理由書狀並未依據卷
內訴訟資料，具體指摘原判決不適用何種法則或如何適用不當，
或所指摘原判決違法情事，顯與法律規定得為第三審上訴理由之
違法情形，不相適合時，均應認其上訴為違背法律上之程式，予
以駁回。本件原判決依憑證人即同案被告楊士葦、少年顏○○（
均經判決有罪確定）分別於警詢、第一審之證述，上訴人甲○○
坦承本件犯罪事實，及卷附宅急配貨物追蹤查詢報表、宅急便送
達執據、內政部警政署刑事警察局（下稱刑事警察局）槍彈鑑定
書、函文，暨扣案槍管、子彈等證據資料，認定上訴人有原判決
事實欄所載之未經許可持有手槍、子彈之犯行，且敘明第一審判
決未依槍砲彈藥刀械管制條例第十八條第四項之規定減輕其刑，
並無不當，已於理由內詳予說明，認上訴人犯行明確，而維持第
一審依想像競合犯、修正前刑法牽連犯之規定，從一重論處上訴
人成年人與少年共同未經許可持有手槍罪刑之判決，駁回其在第
二審之上訴，已詳述所憑之證據及其認定之理由。從形式上觀察
，並無何違法情形存在。上訴意旨略以：(一)、依卷附證人楊士葦
、少年顏○○、胡永明分別於第一審、原審之證詞，足以證明證
人謝振宏交付楊士葦之槍、彈，其來源係因簡勝隆指示先持交楊
士葦，再轉交上訴人所致，原審未綜合楊士葦、顏○○全部證述
意旨，僅擷取部分供述為判斷，遽認上揭證人證詞不足據為認定
簡勝隆持有本件槍、彈之犯罪證據，及對胡永明之證詞，如何不
足採信，未說明理由，有判決不適用法則及不載理由之違法。(二)
、本件未查獲手槍槍身、滑套等物，卷附刑事警察局鑑定意見僅
能證明本件槍枝性能相當於制式手槍，至於槍枝全部結構為何？
究否係制式手槍或有無改造？均無法證明；原判決僅憑查扣之制
式槍管及子彈據為認定犯罪之基礎，並臆測推論上訴人係持有制
式手槍犯罪，有違證據法則云云。惟查：(一)、刑事被告之上訴，
以受不利益之判決，為求自己利益起見請求救濟者，方得為之，
若非為自己之利益上訴，其上訴即非適法。本件上訴人主張依證
人楊士葦、少年顏○○及胡永明等人有關槍、彈來源係源自簡勝
隆指示之證述，執為提起第三審上訴，顯與為自己利益請求救濟
之上訴本旨相違，自屬欠缺上訴利益，要非適法之第三審上訴理
由。況稽之原判決所載之事實，並未認定上訴人與簡勝隆間有持
有手槍罪之共同正犯之關係，則原判決對簡勝隆所適用之法則有
否不當，與上訴人部分之判決本旨不生影響，上訴意旨執此指摘
，非適法之第三審上訴理由。(二)、採證認事係屬事實審法院之職
權，而法院憑以認定犯罪事實之證據，不以直接證據為限，即綜
合各種直接、間接證據，本於推理作用，為其認定犯罪事實之基
礎，如不違背經驗與論理法則，即不得指為違法，而據為上訴第
三審之理由。本件原判決綜合全案證據，本於事實審法院職權推
理之作用，已說明依卷附刑事警察局槍彈鑑定書、函，及扣案槍
管、子彈等證據資料，參互勾稽判斷，認定上訴人係持有性能相
當於制式手槍之槍枝稽詳，所為論斷及說明，從形式上觀察，核
無採證違法或與客觀存在之證據與論理法則相違之情形，且屬事
實審法院取捨證據職權之適法行使；況稽之卷附筆錄內容，上訴
人及其原審辯護人對上揭刑事警察局鑑定函、文等證據能力均表
示無意見（見原審卷第五０、一０四至一０六頁），而刑事警察
局係槍枝鑑驗專業機關，具有相當之公信力，其鑑驗人員係本於
專業知識經驗所為之判斷，核非出於所謂推測、擬制之方式而為
鑑定，上訴人徒執未尋獲槍身及滑套，漫指原判決採證違法，並
非可採。上訴意旨，或係對於屬原審依職權採證認事之適法行使
，為事實上之爭執，或就原判決已說明事項，專憑己見，任意指
摘為違法，難謂已符合首揭法定上訴要件，其上訴違背法律上之
程式，應予以駁回。又上訴人牽連犯恐嚇部分，原審係依刑法第
三百零五條論處，核屬刑事訴訟法第三百七十六條第一款之案件
，牽連之未經許可持有手槍重罪部分之上訴既不合法，自無從就
該牽連之輕罪併為實體上審理，依刑事訴訟法第三百七十六條規
定，此部分既經第二審判決，自不得上訴於第三審法院，上訴人
復提起上訴，顯非適法，應併予駁回。
據上論結，應依刑事訴訟法第三百九十五條前段，判決如主文。
中    華    民    國  九十七  年   十一   月  二十七  日
                      最高法院刑事第十二庭
                          審判長法官  石  木  欽
                                法官  陳  世  淙
                                法官  洪  佳  濱
                                法官  呂  丹  玉
                                法官  段  景  榕
      本件正本證明與原本無異
                                      書  記  官
中    華    民    國  九十七  年   十二   月    五    日
                                                Ａ


司法院資訊處製作；財團法人民間司法改革基金會備份。
